臺灣臺北地方法院刑事判決　　　　　　 100年度簡字第4140號
聲　請　人　臺灣臺北地方法院檢察署檢察官
被　　　告　郭毅彬
上列被告因違反毒品危害防制條例案件，經檢察官聲請簡易判決
處刑（100年度偵字第18638號），本院判決如下：
    主      文
郭毅彬持有第三級毒品純質淨重二十公克以上，累犯，處有期徒
刑參月，如易科罰金，以新臺幣壹仟元折算壹日。扣案之第三級
毒品愷他命（驗餘淨重貳拾捌點零柒壹壹公克，純質淨重貳拾貳
點陸玖柒參公克）及外包裝貳只均沒收。
    事實及理由
一、郭毅彬前因施用第二級毒品，經臺灣板橋地方法院94年度簡
    字第3747號判決判處有期徒刑3月確定，於民國94年10 月17
    日易科罰金執行完畢；又因轉讓第三級毒品，經臺灣板橋地
    方法院94年度簡字第3821號判決判處有期徒刑2 月確定，於
    94年11月21日易科罰金執行完畢；再因持有第二級毒品，經
    臺灣臺北地方法院96年度簡字第1851 號判決判處有期徒刑4
    月確定，嗣經96年度聲減字第2642 號裁定減刑為有期徒刑2
    月，於96年9月11 日易科罰金執行完畢，猶不知悔改，竟基
    於持有第三級毒品愷他命之犯意，於100年8月23日晚間11時
    許，在臺北市○○區○○路152號前，以新臺幣6,000元向姓
    名、年籍不詳，綽號「小陳」之成年男子，購入第三級毒品
    愷他命2包（純質淨重共22.6973公克）後而持有之。嗣於同
    日晚間11時15分許，在臺北市○○區○○路152號地下1樓為
    警查獲，並扣得第三級毒品愷他命2包（純質淨重共22.6973
    公克）。
二、上開犯罪事實，業據被告郭毅彬於警詢、偵查中坦承不諱，
    並有第三級毒品愷他命2 包扣案可資佐證，該扣案毒品經交
    通部民用航空局航空醫務中心鑑定結果，確均含有愷他命（
    Ketamine）成分，且其中乙包愷他命，毛重8.308 公克（含
    1袋1標籤），淨重7.353公克，驗餘淨重7.3342 公克，純度
    為78.9%，純質淨重5.8015公克；另乙包愷他命，毛重22.13
    7公克（含1袋1標籤），淨重20.782公克，驗餘淨重20.7369
    公克，純度為81.3%，純質淨重16.8958公克，有該醫務中心
    100年9月7日航藥鑑字第1004601Q 號鑑定書乙份在卷可稽，
    足徵被告任意性自白與事實相符，犯罪事實明確，應依法論
    科。
三、被告持有第三級毒品愷他命純質淨重為22.6973 公克，已達
    毒品危害防制條例第11條第5項所定純質淨重20 公克以上，
    是核被告所為，係犯毒品危害防制條例第11條第5 項之持有
    第三級毒品純質淨重二十公克以上之罪。又被告前因持有第
    二級毒品，為本院96年度簡字第1851 號判決判處有期徒刑4
    月確定，嗣經96年度聲減字第2642 號裁定減刑為有期徒刑2
    月，甫於96年9月11 日易科罰金執行完畢，有臺灣高等法院
    被告前案紀錄表附卷可稽，其於有期徒刑執行完畢後，5 年
    以內故意再犯本件有期徒刑以上之罪，為累犯，應依刑法第
    47條第1 項規定，加重其刑。爰審酌被告高中肄業之智識程
    度，前有施用、轉讓、持有及販賣毒品之前案紀錄，素行欠
    佳，惟其持有第三級毒品之數量有限，且於警詢、偵查中均
    坦承犯行，態度良好等情狀，量處如主文所示之刑，並諭知
    易科罰金之折算標準。又扣案之愷他命2 包（驗餘淨重分別
    為7.3342公克、20.7369 公克）因純質淨重已逾20公克，屬
    違禁物，應依刑法第38條第1項第1款規定宣告沒收。又承裝
    上開愷他命之外包裝2 只，均為被告所有，用以防止毒品裸
    露、逸出及潮濕之用，係供其非法持有第三級毒品所用之物
    ，爰依刑法第38條第1項第2款規定沒收之。
四、依刑事訴訟法第449條第1項前段、第3項、第450條第1 項、
    第454條第1項，毒品危害防制條例第11條第5 項，刑法第11
    條、第47條第1項、第41條第1項前段、第38條第1項第1款、
    第2款，逕以簡易判決處刑如主文。
五、如不服本判決，應於收受判決正本送達之翌日起10日內，向
    本庭提出上訴狀，上訴於本院合議庭（須附繕本）。
中    華    民    國    100    年    11    月    28   日
                     刑事第14庭  法  官  楊坤樵
上正本證明與原本無異。
如不服本判決應於收受送達後10日內向本院提出上訴書狀，並應
敘述具體理由；其未敘述上訴理由者，應於上訴期間屆滿後20日
內向本院補提理由書（均須按他造當事人之人數附繕本）「切勿
逕送上級法院」。
                                 書記官  林鈴芬
中    華    民    國   100    年    11    月    28    日
毒品危害防制條例第11條
持有第一級毒品者，處 3 年以下有期徒刑、拘役或新臺幣 5 萬
元以下罰金。
持有第二級毒品者，處 2 年以下有期徒刑、拘役或新臺幣 3 萬
元以下罰金。
持有第一級毒品純質淨重十公克以上者，處 1 年以上 7 年以下
有期徒刑，得併科新臺幣 1 百萬元以下罰金。
持有第二級毒品純質淨重二十公克以上者，處 6 月以上 5 年以
下有期徒刑，得併科新臺幣 70 萬元以下罰金。
持有第三級毒品純質淨重二十公克以上者，處 3 年以下有期徒
刑，得併科新臺幣 30 萬元以下罰金。
持有第四級毒品純質淨重二十公克以上者，處 1 年以下有期徒
刑，得併科新臺幣 10 萬元以下罰金。
持有專供製造或施用第一級、第二級毒品之器具者，處 1 年以
下有期徒刑、拘役或新臺幣 1 萬元以下罰金。